【裁判字號】    92,交聲,1188
【裁判日期】    921223
【裁判案由】    聲明異議
【裁判全文】
臺灣臺中地方法院交通事件裁定                  九十二年度交聲字第一一八八號
    原處分機關  交通部公路總局臺中區監理所
    受 處分 人  甲○○
右列受處分人因違反道路交通管理處罰條例案件，對於交通部公路總局臺中區監理所
民國九十二年十月三日所為之裁決（中監違字第裁六○─ＨＡ0000000號裁決
書），聲明異議，本院裁定如左：
    主  文
異議駁回。
    理  由
一、原處分機關略以：受處分人甲○○，所有之車號三Ｑ─六一一二號自小客車，於
    民國九十一年四月六日十時十三分許，在臺十二線八‧二公里處，因行車限速七
    十公里，時速八十三公里，超速十三公里未滿二十公里之違規事實，經臺中縣警
    察局交通隊員警逕行舉發，受處分人未依限期到案，該所遂於九十二年十月三日
    以中監違字第裁六○─ＨＡ0000000號裁決書，裁處罰鍰新臺幣二千四百
    元整，逾期則依違反道路交通管理事件統一裁罰標準表及裁決書處罰主文裁處，
    於法並無不合等語。
二、聲明異議意旨則以：受處分人所有之該車，業於九十一年六月間已轉讓過戶完成
    ，當時已經按照正常手續完成各項稅款繳納，否則如何辦理過戶，豈有完稅過戶
    完成後接獲裁決書之事，為此聲明異議云云。
三、按汽車駕駛人，行車速度超過規定之最高時速，或低於規定之最低時速者，處新
    臺幣一千二百元以上二千四百元以下罰鍰；行車速度依標誌或標線之規定，無標
    誌或標線者，在市區道路，時速不得超過五十公里，在郊外道路時速不得超過六
    十公里；汽車有各項異動，不依規定申報登記者，處汽車所有人新臺幣九百元以
    上一千八百元以下罰鍰；汽車所有人名稱、地址如有變更，均應向公路監理機關
    辦理登記。道路交通管理處罰條例第十六條、第四十條第一項及道路交通安全規
    則第二十三條、第九十三條與違反道路交通管理事件統一裁罰標準表分別定有明
    文。
四、經查：受處分人甲○○於上開時、地，因行車超速為員警逕行舉發之事實，非但
    為受處分人於異議狀所不爭執，並有臺中縣警察局交通隊員警掣開之舉發違反道
    路交通管理事件通知單影本一紙在卷可稽。受處分人雖辯稱已完成過戶之手續云
    云，惟經本院審酌卷附之資料得知，受處分人之違規事實係於九十一年四月六日
    發生，原處分機關已查明受處分人於九十一年四月二十三日始就該車辦理過戶完
    畢，此亦有原處分機關不服裁決聲明異議案件移送書與車主歷史查詢表在卷可佐
    。受處分人之違規事實既發生於該車過戶移轉前，自應依法負繳納罰款之責任，
    原舉發機關縱因電腦入案列管登記速度過慢，而有行政手續上之疏失，然受處分
    人仍係違規行為人，終究需對其違規行為負責，本案至今未有繳納罰鍰之情況下
    ，原處分機關依法逕行對受處分人裁決應無不合，受處分人以上情置辯，殊無可
    取。從而，原處分機關據以援引上開規定，裁處罰鍰新臺幣二千四百元整，逾期
    則依裁決書處罰主文規定處罰，並無不當，本件異議為無理由，應予駁回。
五、據上論斷，應依道路交通管理處罰條例第八十七條第二項、道路交通案件處理辦
    法第二十條，裁定如主文。
中      華      民      國      九十二    年    十二    月    二十三    日
                                臺灣臺中地方法院交通法庭
                                    法  官  張清洲
右正本證明與原本無異。
如不服本裁定，應於送達後五日內，向本院提出抗告狀。
                                    書記官
中      華      民      國      九十二    年    十二    月    二十三    日


司法院資訊處製作；財團法人民間司法改革基金會備份。
